【裁判字號】    87,聲再,5
【裁判日期】    900531
【裁判案由】    聲請再審
【裁判全文】
臺灣新竹地方法院刑事裁定                           八十七年度聲再字第五號
    再審聲請人
    即  被  告  甲○○
右列聲請人即被告因違反麻醉醉藥品管理條例案件，對於本院八十六年度易字第一九
五五號確定判決，聲請再審，本院裁定如左：
    主      文
再審之聲請駁回。
    理      由
一、本件聲請意旨略以：聲請人前因違反麻醉藥品管理條例案件，經本院以八十六年
    度易字第一九五五號判處有期徒刑四月確定，惟聲請人於八十六年八月十五日上
    午確曾至台北市○○○路○段三五號建成醫院因支氣管炎及攝護腺炎就醫診治，
    此有原判決卷內所附處方箋可證。雖原審曾將該處方箋送鑑定，惟其中仍有「B.
    M.SYR.」之藥，因藥品簡略，無相關資料可查而未鑑定，嗣經聲請人再赴原就診
    醫院詢問原看診醫師，據該醫師稱當時聲請人有支氣管炎，故有開「華孚咳嗽糖
    漿」予聲請人服用，而依華孚咳嗽糖漿之成分標示，其含磷酸可待因成份，或因
    此而驗出尿液中安非他命陽性反應，據此，既有發現確實之新證據，足認聲請人
    應受無罪之判決，爰依刑事訴訟法第四百二十條第一項第六款之規定聲請再審云
    云。
二、按有罪之判決確定後，有因發見確實之新證據，足認受有罪判決之人應受無罪、
    免訴、免刑或輕於原判決所認罪名之判決者之情形，為受判決人之利益，得聲請
    再審，刑事訴訟法第四百二十條第一項第六款定有明文。又法院認為無再審理由
    者，應以裁定駁回之，刑事訴訟法第四百三十四條第一項定有明文。
三、本件聲請人係以發見確實之新證據為由聲請再審，惟所謂確實之新證據係指該證
    據事實審法院於判決前未經發覺，不及調查斟酌，至其後始行發見者而言，若判
    決前已經當事人提出或聲請調查之證據，經原法院捨棄不採者，即非該條款所謂
    發見之新證據，不得據為聲請再審之原因。經查：
  （一）聲請人於原審（八十六年度易字第一九五五號）曾提出八十六年八月十五日
        台北市○○○路三五號建成醫院就診證明單及處方箋各一紙為其尿檢安非他
        命偽陽性反應之抗辯，經原審就前開處方箋函詢行政院衛生署藥物食品檢驗
        局結果，認除B.M.SYR.因藥品名稱簡略，無相關資料可查外，餘均不含甲基
        安非他命或可代謝可成甲基安非他命成分，故服用後，尿液檢驗應不致呈甲
        基安非他命陽性反應，另被告獲案時被採尿液，經原審送請法務部調查局以
        氣相層析質譜儀分析法複驗結果，仍有甲基安非他命陽性反應，業據本院調
        取前開卷宗核閱無訛，是原判決就此部分已有審酌，被告為其尿液中疑有安
        非他命偽陽性反應之主張為原審所不採，其事後雖再提出B.M.SYR.藥品，即
        華孚咳嗽糖漿之主張，惟據本院將前開糖漿之標箋成份函詢行政院衛生署管
        制藥品管理局及法務部調查局結果，前者認華孚咳嗽糖漿標箋製劑中所含Ep
        hedrine Hydrochloride.成份，其尿液以免疫篩檢試劑檢測可能引起安非他
        命偽陽性反應，然以氣相層析質譜儀分析可與含甲基安非他命者加以區別，
        不致引起甲基安非他命陽性反應；後者更認以該局檢驗方法，不會檢驗出甲
        基安非他命陽性反應，有行政院衛生署管制藥品管理局八十九年四月六日管
        檢字第八四０三七號函及法務部調查局八十九年三月二十九日（八九）陸（
        一）字第八九０二一八三六號函附卷可稽，其結論與原審所認定者並無二致
        。
  （二）上開證據既非事實審法院於判決前未經發覺，不及調查斟酌，至其後始行發
        見者；又經原法院捨棄不採，揆諸前揭判例要旨，即非刑事訴訟法第四百二
        十條第一項第六款所謂發見之新證據，自不得據為聲請再審之原因。是聲請
        人以刑事訴訟法第四百二十第一項第六款之規定聲請再審，揆諸首開規定，
        即無再審理由，應予駁回。
四、據上論斷，應依刑事訴訟法第四百三十四條，裁定如主文。
中      華      民      國    九十    年      五      月     三十一     日
                                    臺灣新竹地方法院刑事第二庭
                                          法  官  楊  明  箴
右正本證明與原本無異。
如不服本裁定，應於裁定送達後五日內向本院提出抗告狀。
                                            書記官  陳  進  楷
中      華      民      國    九十    年      五      月     三十一     日


司法院資訊處製作；財團法人民間司法改革基金會備份。
